# 股权划转

提问人：jiuzhou010 时间：2021-01-25 09:48:00
陈版，您好，想咨询下，母公司将一子公司划归另一子公司管理，但是长投并未划转，接收的子公司应该怎么合并报表了呀？是否只汇总上报即可？

回答人：chenyiwei
这种情况，受托的子公司不一定能够合并报表，需要关注托管期限、所授予的管理权限、被托管企业损益归属、托管结束后安排等因素。特别要警惕为了发债等目的故意做大发行主体净资产等舞弊行为。

提问人：周 庆 123 时间：2021-06-01 14:18:34
背景：我司新成立一家平台公司用于接收部分国有资本（包括外部企业股权、我司的子公司的部分股权）以充实社保基金。平台公司收到股权分红后不上缴我司，届时上缴给财政局用于充实社保基金。
如：集团母公司A新设全资子公司B公司（平台公司），A公司将子公司C的5%的股权（原持股60%，划转后持股55%）划转至B公司，同时B公司从外部接收D公司的10%的股份。C、D公司分红给B公司，A公司不享有B公司的分红权，届时B公司将收到的分红上缴给财政部。
问题： 1 、A是否需要将B公司纳入并表？ 2 、平台公司B公司持有5%C公司和10%D公司股权如何核算？

回答人：chenyiwei
1 、这种情况首先要考虑：虽然名义上A是B的股东，但A并不能从B获得经济利益，能否将持有B的股权确认为一项资产？如果连确认资产的条件都达不到，那么自然也就不存在纳入合并范围的问题。
2 、B层面对持有C、D的股权作为以公允价值计量且其变动计入损益的金融资产。如果预计将长期持有的，则列报为其他非流动金融资产。